# 执行企业会计准则的国有企业，补提上年坏账准备金需要追溯调整吗？

提问人：chinahb2005 时间：2016-09-07 09:44:19
执行企业会计准则的国有企业，补提上年坏账准备金需要追溯调整吗？谢谢！

回答人：chenyiwei
首先考虑上年度坏帐准备计提是否存在差错（即已经发生减值事项，但因为故意或过失原因而未予以识别、确认和计量；还是下一年新发生的减值事项）；其次如果属于前期差错的，再进一步考虑是否构成重大前期差错，据此确定是否需追溯重述前期比较数据。